【裁判字號】    97,審訴緝,55
【裁判日期】    970926
【裁判案由】    毒品危害防制條例
【裁判全文】
臺灣桃園地方法院刑事判決            97年度審訴緝字第55號
公  訴  人  臺灣桃園地方法院檢察署檢察官
被      告  甲○○
指定辯護人  本院公設辯護人  陳瑞明
上列被告因毒品危害防制條例案件，經檢察官提起公訴（97年度
毒偵字第196 號），嗣被告於準備程序進行中為有罪之陳述，經
本院合議庭裁定由受命法官獨任進行簡式審判程序後，聲請改依
協商程序而為判決，本院判決如下：
    主  文
甲○○施用第一級毒品，累犯，處有期徒刑玖月，扣案海洛因壹
包連同包裝袋壹只（毛重零點柒公克，因鑑驗使用零點零貳公
克）沒收銷燬之，注射針筒壹支沒收。
    事實及理由
一、本件被告所犯係死刑、無期徒刑或最輕本刑為3 年以上有期
    徒刑以外之罪，其於準備程序中就被訴事實為有罪之陳述，
    經本院告知簡式審判程序之旨，並聽取公訴人、被告及辯護
    人之意見後，爰依刑事訴訟法第273 條之1 第1 項規定合議
    裁定由受命法官獨任進行簡式審判程序。
二、被告甲○○前有違反毒品危害防制條例、肇事遺棄等前科，
    其中於民國93年間，因肇事遺棄案件，經本院於94年3 月24
    日以93年度桃交簡字第2127號判決判處有期徒刑6 月確定，
    於94年5 月17日易科罰金執行完畢；又於94年1 月間某日起
    至94年3 月19日止間，因違反毒品危害防制條例案件，經本
    院以94年度訴字第971 號判決判處有期徒刑8 月確定；又於
    95年間，因違反毒品危害防制條例案件，經本院以95年度訴
    字第715 號判決分別判處有期徒刑10月、3 月，應執行有期
    徒刑1 年，迄至96年5 月25日縮短刑期假釋出監，假釋中付
    保護管束，假釋期內再犯施用毒品案件，經本院以96 桃 簡
    字第2617號判決確定，假釋已經撤銷，應執行有期徒刑2 月
    28日之殘餘刑期，惟因中華民國九十六年罪犯減刑條例於96
    年7 月16日施行，臺灣桃園地方法院檢察署檢察官，以被告
    所犯前開施用毒品等罪，均符合該條例規定而聲請減刑及定
    應執行刑，經本院97年度聲減字第605 號裁定分別減為有期
    徒刑4 月、5 月及1 月又15日，後2 罪並定應執行有期徒刑
    6 月後，已無殘餘刑期可供執行，而於96年7 月16日該條例
    施行之日執行完畢。
三、被告另於90年間，因施用毒品案件，經本院以90年度毒聲字
    第2681號裁定送觀察、勒戒，因認有繼續施用毒品傾向，復
    經本院以91年度毒聲字第880 號裁定送強制戒治，嗣因戒治
    成效經評定合格，經本院以91年度毒聲字第2570號裁定停止
    戒治，於91年9 月17日停止處分出所並交付保護管束，至92
    年3 月28日期滿執行完畢，並經臺灣桃園地方法院檢察署檢
    察官於同日以92年度戒偵字第131 號為不起訴處分確定。又
    於前開強制戒治執行完畢後5 年內之94年間，因施用毒品案
    件，經本院以94年度訴字第971 號判決判處有期徒刑8 月確
    定。詎仍不知悔改，明知海洛因業經公告列為毒品危害防制
    條例第2 條第2 項第1 款之第一級毒品，不得非法持有、施
    用，竟基於施用第一級毒品海洛因之犯意，於96年12月20日
    19時許，在桃園縣桃園市某友人住處，以海洛因摻水置於注
    射針筒施打至體內之方式，施用第一級毒品海洛因1 次，嗣
    於96年12月20日20時30分許，在桃園縣桃園市○○路與健行
    路口為警查獲，並扣得海洛因1 包連同包裝袋1 只（毛重0.
    37公克，因鑑驗使用0.02公克）及其所有供（但非專供）施
    用毒品海洛因所用之注射針筒1 支。案經桃園縣政府警察局
    桃園分局報告臺灣桃園地方法院檢察署檢察官偵查後起訴。
四、證據名稱：
  (一)被告於本院準備程序中之自白。
  (二)台灣檢驗科技股份有限公司濫用藥物檢驗報告及桃園縣政府
    警察局被採尿人尿液暨毒品真實姓名與編號對照表各1 份附
    卷可稽。
  (三)海洛因1 包連同包裝袋1 只（毛重0.37公克，因鑑驗使用0.
    02公克）、注射針筒1 支扣案可資佐證。
五、本件經檢察官與被告於審判外達成協商之合意且被告已認罪
    ，其合意內容為：就其施用第一級毒品部分，被告願受科刑
    範圍為有期徒刑9 月。經查，上開協商合意並無刑事訴訟法
    第455 條之4 第1 項所列情形之一，檢察官聲請改依協商程
    序而為判決，本院爰不經言詞辯論，於協商合意範圍內為協
    商判決，合予敘明。
六、扣案之海洛因1 包連同包裝袋1 只（毛重0.37公克，因鑑驗
    使用0.02公克），經送鑑定結果，確含海洛因成分，有台灣
    檢驗科技股份有限公司濫用藥物檢驗報告1 紙在卷可稽，應
    依毒品危害防制條例第18條第1 項前段規定，沒收銷燬之；
    包裹第一級毒品海洛因之包裝袋與前開海洛因毒品無從完全
    剝離，併依毒品危害防制條例第18條第1 項前段規定，沒收
    銷燬之。又扣案注射針筒1 支，係被告所有供（但非專供）
    施用第一級毒品海洛因所用之物，業經被告自承在卷，應依
    刑法第38條第1 項第2 款宣告沒收。
七、應適用之法條：刑事訴訟法第273 條之1 第1 項、第455 條
    之4 第2 項、第455 條之8 ，毒品危害防制條例第10條第1
    項、第18條第1 項前段，刑法第11條、第47條第1 項、第38
    條第1 項第2 款。
八、本判決除有刑事訴訟法第455 條之4 第1 項第1 款、第2 款
    、第4 款、第6 款、第7 款所定情形之一，或違反同條第2
    項規定者外，不得上訴。
九、如不服本件判決，得自收受判決送達之日起10日內，向本院
    提出上訴書狀，上訴於第二審法院。
本案經檢察官潘怡華到庭執行職務。
中    華    民    國    97    年    9     月    26    日
                  刑事庭    法  官  徐  培  元
以上正本證明與原本無異。
                            書記官  楊  美  慧
中    華    民    國    97    年    9     月    26    日
附錄本件論罪科刑法條：
毒品危害防制條例第10條
施用第一級毒品者，處六月以上五年以下有期徒刑。
施用第二級毒品者，處三年以下有期徒刑。


司法院資訊處製作；財團法人民間司法改革基金會備份。
